臺北高等行政法院裁定
　　　　　　　　　　　　　　　　　　 93年度訴字第01482號
原　　　告　醫興股份有限公司
代　表　人　甲○○
訴訟代理人　李秋銘　律師
複 代理 人　黃金亮　律師
被　　　告　財政部臺灣省北區國稅局
代　表　人　許虞哲（局長）住同上
訴訟代理人　乙○○
上列當事人間因營利事業所得稅事件，原告不服財政部中華民國
93年3月19日台財訴字第0930009288號訴願決定，提起行政訴訟
。本院裁定如下：
    主  文
原告之訴駁回。
訴訟費用由原告負擔。
    理  由
壹、按訴願之提起，應自行政處分達到或公告期滿之次日起30日
    內為之。訴願事件，提起訴願逾法定期間或未於訴願法第57
    條所定期間內補送訴願書者，應為不受理之決定，分別為同
    法第14條第1項及第77條第2款所明定。
貳、本件原告因營利事業所得稅事件，最遲於92年10月13日即已
    收受被告機關之復查決定書，此有以下之證據資料附原處分
    卷為證，而憑此等證據資料足以認定上情屬實。
  一郵件收件回執，其上載日送達日期為92年10月9日。
  二上開收件回執上所記載之送達處所為「宜蘭市○○路○路巷
    21號」，但實際送達處所為宜蘭市○○路36之12號，其上蓋
    有財團法人蘭陽醫院收件印文與游景旭之簽名（簽於收件人
    簽章處）。
  三收件人游景旭事後於93年1月14日在被告機關調查時證稱：
    「原告公司與蘭陽醫院及普門醫院均有互動關係，三家組織
    曾行文郵局，要求將三家組織之郵件一律送至蘭陽醫院處供
    人簽收再行轉發，其收到上開復查決定書以後，正常流程會
    於當日或翌日轉交予原告公司」等情。
  四而92年10月9日翌日為國定假日（國慶日），而接下去二日
    又為星期六星期日之例假日，所以原告最遲應該已於92年10
    月13日實際收受上開復查決定書。此時即使不考慮「原告事
    前向郵局要求更改送達地點，基於禁反言原則，足以導致合
    法之送達處所有改變」之法理，單就實際送達之時點而言，
    最遲亦應於92年10月14日開始起算訴願法定不變期間。
參、原告雖爭執稱：「其並無僱用游景旭」云云，否認上開復查
    決定書已生合法送達之效力。但其並無法說明游景旭所言有
    何不實之處。而且更重要者，早在復查程序進行中，被告機
    關所屬宜蘭分局曾於91年11月間去函要求原告於91年12月20
    日攜帶帳證到局提示，上開函文送達處所一樣記載「宜蘭市
    ○○路○路巷21號」，可是實際送達處所也一樣是宜蘭市○
    ○路36之12號之蘭陽醫院地址，其上一樣蓋有「財團法人蘭
    陽醫院」之收件印文，而且其上並有原告負責人甲○○之印
    文蓋於其上（郵件收件回執見原處分卷第275頁）。事實上
    後來原告公司也按時提示帳證，由此觀之，游景旭所言無誤
    。原告以上之主張於法顯非有據，應認上開復查決定書至少
    於92年10月13日已生合法送達之效力。
肆、是以本案之提起訴願法定不變期間應自92年10月14日起算，
    扣除在途期間4日，至92年11月16日即已屆滿，因該日為星
    期日之假日，依規定以次日（17日）代之。原告遲至92年11
    月25日始提起訴願，有被告機關蓋於訴願書上之收文日戳為
    憑，訴願決定以其訴願已逾法定不變期間，不予受理，自無
    不合。原告復對之提起行政訴訟，顯非合法，應予駁回。
伍、依行政訴訟法第107條第1項第10款、第104條、民事訴訟法
    第95條、第78條，裁定如主文。
中　　華　　民　　國　　94　　年　 　6　　月　　9　　 日
                        第五庭審判長  法  官  張瓊文
                                      法  官  黃清光
                                      法  官  帥嘉寶
上為正本係照原本作成。
如不服本裁定，應於送達後10日內向本院提出抗告狀（須按他造
人數附繕本）。
中　　華　　民　　國　　94　　年　 　6　　月　　9　　 日
   　　  　　　　　　　    　         書記官  蘇亞珍
